【裁判字號】    97,交聲,137
【裁判日期】    970717
【裁判案由】    違反道路交通管理處罰條例聲明異議
【裁判全文】
臺灣苗栗地方法院交通事件裁定         97年度交聲字第137號
原處分機關    交通部公路總局新竹區監理所苗栗監理站
異  議  人    甲○
即受處分人
上列異議人因違反道路交通管理處罰條例案件，對於交通部公路
總局新竹區監理所苗栗監理站97年7 月3日所為之竹監苗字第裁
54-E00000000號處分（原舉發案號：竹市警交字第E00000000 號
），聲明異議，本院裁定如下：
    主  文
異議駁回。
    理  由
一、按汽車駕駛人，行經有燈光號誌管制之交岔路口闖紅燈者，
    處新台幣1800元以上5400元以下罰鍰；又按汽車駕駛人，違
    反道路交通管理處罰條例第53條者，除依原條款處罰鍰外，
    並記違規點數3 點，道路交通管理處罰條例第53條第1 項、
    第63條第1 項第3 款分別定有明文。
二、原處分意旨略以：本件異議人即受處分人甲○於民國97年3
    月14日8 時21分許，駕駛車牌號碼JX-5161 號自用小客車，
    行經新竹市○○路200 巷口時，違規闖紅燈，經該路口所設
    置感應線圈自動照相設備照相採證後，由新竹市警察局交通
    隊員警依法舉發，並指定最後應到案期間為97年6 月16日。
    異議人於應到案期限前之97年6 月6 日到案申訴，原處分機
    關依道路交通管理處罰條例第53條第1 項、第63條第1 項第
    3 款、違反道路交通管理事件統一裁罰基準表之規定，裁處
    受處分人罰鍰新臺幣（下同）2, 700元，並記違規點數3 點
    。
三、異議意旨略以：本件警察並無車輛行駛闖紅燈路口之違規照
    片，僅憑第1 張1.3 秒，第2 張照片仍於紅燈亮後2.3 秒超
    越停止線的時間差為由，請監理站用全世界性能最好的車輛
    在天雨路滑路面用1 秒鐘的時間，將車停妥在禁止等待區，
    本人係因天雨路滑，停在黃線格並未硬闖紅燈區云云。
四、經查：
（一）本件異議人確有於上開時間，駕駛前開車號自小客車，行
      經新竹市○○路200 巷口之設有燈光號誌管制交岔口事實
      ，此為異議人所不否認，並有卷附於該交岔路口設置照相
      設備攝得之舉發照片2 張，堪予認定。
（二）異議人雖執上詞置辯。惟：
      按關於「闖紅燈」之認定，(一)車輛面對圓形紅燈時仍逕予
      穿越路口至銜接路段，含左轉、直行、迴轉及右轉（依箭
      頭綠燈允許行駛者除外）即視為闖紅燈之行為；(二)有繪設
      路口範圍者：車輛無視於紅燈警示，有穿越路口之意圖，
      而車身已伸入路口範圍亦視同闖紅燈；(三)目前交岔路口已
      繪設網狀黃線區者暫以該範圍視作路口，業經交通部於82
      年4 月22日以交路字第009811號函釋甚明。次按，「微電
      腦闖紅燈及測速自動照相設備」感應線圈係埋設於路面，
      其主機控制單元，除設定時間調整及啟動照相各設定單元
      外，微電腦控制單元，係與路口行車管制號誌時向、週期
      、時比等同步設定，倘號誌燈號為綠燈時則執行超速照相
      ，並由微電腦控制單元運算車輛行經感應線圈距離所需時
      間換算速度，又號誌燈號為紅燈時則執行闖紅燈照相。依
      卷附舉發照片所示，違規照片第2 行右側代碼「R 」表示
      紅燈秒數時間，第3 行代碼「V 」表示車速，當號誌轉變
      為紅燈時，車輛輪胎必須壓到感應線圈，自動照相設備始
      啟動並拍下第1 張舉發照片；若車輛繼續前行，自動照相
      設備則拍下下1 秒之第2 張舉發照片，再依車輛移動距離
      ，換算當時車速「V 」之數值。本件依卷附2 張舉發照片
      可知，第1 張張照片顯示異議人車行方向之號誌係紅燈，
      且紅燈秒數（即代碼「R 」）為「1 秒3 」，異議人所駕
      駛前開車號汽車已超越停止線；第2 張照片之紅燈秒數（
      即代碼「R 」）為「2 秒3 」，異議人所駕駛之自小客車
      已行駛過斑馬線穿越路口至銜接路段，且依移動距離換算
      當下車速（即代碼「V 」）達時速35公里，有舉發照片2
      張及新竹市政府警察局97年6 月12日竹市警交字第097002
      1950號函1 份及97年7 月15日竹市警交字第0970026002號
      函1 份暨所附照片2 張在卷可憑，可見異議人車輛在號誌
      變為紅燈時仍有向前駛行並保持行進之舉措等情明確，至
      異議人辯稱違規當時已踩煞車，係因天雨路滑，致使車輛
      前滑，而遭機器拍照，如前所述，採證照片顯示異議人當
      時車速高達時速35公里，已非車輛自行滑行所可能之速度
      ，異議人前開所辯，應屬卸責之詞，不足採信。
五、綜上所述，本件異議人有上開於行經有燈光號誌管制之交岔
    路口闖紅燈之違規行為，從而，原處分機關依道路交通管理
    處罰條例第第53條第1 項、第63條第1 項第3 款之規定裁處
    異議人2,700 元之罰鍰，並記違規點數3 點，核無違法或不
    當之情事，聲明異議意旨仍執前詞，任意指摘原處分，並無
    理由，應予駁回。
據上論斷，應依道路交通管理處罰條例第87條第2 項，道路交通
案件處理辦法第19條，裁定如主文。
中    華    民    國    97    年    7     月    17    日
                      交通法庭  法  官  林卉聆
以上正本證明與原本無異。
如不服本裁定應於送達後5 日內向本院提出抗告狀。
                                書記官  楊慧萍
中    華    民    國    97    年    7     月    17    日


司法院資訊處製作；財團法人民間司法改革基金會備份。
